【裁判字號】    98,抗,274
【裁判日期】    981014
【裁判案由】    聲明異議
【裁判全文】
臺灣高等法院高雄分院民事裁定           98年度抗字第274號
抗  告  人  甲○○
                        4樓
上列抗告人與相對人王敏瑜間強制執行事件，對於中華民國98年
8 月10日臺灣屏東地方法院98年度執事聲字第8 號第一審裁定，
提起抗告，本院裁定如下：
    主  文
抗告駁回。
抗告程序費用由抗告人負擔。
    理  由
一、按「依本編規定，應為抗告而誤為異議者，視為已提起抗告
    」。民事訴訟法第495 條前段定有明文。本件抗告人所提書
    狀載明「再異議」，依前規定，視為已提起抗告，先為說明
    。
二、本件抗告人持原法院所發「債務人應給付債權人新臺幣貳拾
    伍萬元，及自民國七十三年三月十五日起至清償日止，按週
    年利率百分之五計算之利息」內容，對債務人王東亞之債權
    憑證，向執行法院即原法院聲請對債務人王東亞為強制執行
    。債務人王東亞於97年9 月12日死亡，抗告人主張兄債妹還
    ，請求對王東亞之妹王敏瑜為執行。王敏瑜於82年7 月26日
    為王自強收養。原法院司法事務官乃裁定駁回抗告人強制執
    行之聲請，抗告人聲明異議，原裁定認無理由，而駁回其異
    議，經核並無不合。爰予以維持，並引用原裁定內容。（附
    件一）。
三、抗告意旨如再異議狀所載。（附件二）。
四、查王敏瑜由王自強收養，有原法院之收養裁定證明書及戶籍
    謄本可稽。其公示性無可疑，自收養日起其與本生父母兄弟
    等之權利義務停止，而與養親發生權利義務關係，當不能對
    王東亞之遺產為繼承。抗告意旨設詞主張王敏瑜與王東亞間
    有繼承關係或其他應負王東亞債務之義務等，係個人誤解之
    見解，洵無可採。抗告意旨因而指摘原裁定不當，求為廢棄
    ，為無理由，應予駁回。
據上論結，本件抗告為無理由，爰依強制執行法第30條之1 ，民
事訴訟法第495 條之1 第1 項、第449 條第1 項、第95條、第78
條，裁定如主文。
中    華    民    國    98    年    10    月    14    日
                              民事第一庭
                                  審判長法官  尤三謀
                                  法      官  林健彥
                                  法      官  謝肅珍
以上正本證明與原本無異。
本件不得再抗告。
中    華    民    國    98    年    10    月    14    日
                                  書  記  官  林吉輝
附件：
臺灣屏東地方法院民事裁定             98年度執事聲字第8號
    異  議  人  甲○○
上列異議人因本院98年度司執字第1098號清償債務民事執行事件
，對於中華民國98年6 月3 日本院民事執行處司法事務官所為處
分提出異議，本院裁定如下：
    主      文
異議駁回。
    理      由
一、按當事人對於司法事務官處理事件所為之終局處分，得於處
    分送達後10日之不變期間內，以書狀向司法事務官提出異議
    ；司法事務官認前項異議有理由時，應另為適當之處分；認
    異議為無理由者，應送請法院裁定之；法院認第1 項之異議
    為有理由時，應為適當之裁定；認異議為無理由者，應以裁
    定駁回之，民事訴訟法第240 條之4 第1 項前段、第2 項及
    第3 項定有明文。
二、聲明異議意旨略以：債務人王東亞於民國81年9 月將其應有
    部分1/2 之不動產移轉登記給第三人王敏瑜繼承，係屬脫產
    繼承。且王敏瑜於82年間既已被王自強收養，為何遲至97年
    間王東亞過世始行遷出該戶籍，顯見其債權債務相通，仍有
    金錢互相往來等語。
三、經查，異議人所持本院96年1 月3 日屏院惠民執宙字第96執
    150 號債權憑證之債務人為王東亞，而債務人王東亞業於97
    年9 月12日死亡，有戶籍謄本1 紙附於原審卷可稽，另第三
    人王敏瑜於82年7 月26日被王自強收養，亦有本院養聲字第
    179 號收養子女裁定確定證明書影本及戶籍謄本各1 紙附於
    原審卷可憑，是第三人王敏瑜於債務人王東亞97年9 月12日
    死亡時，已因被收養而無繼承資格，顯無繼承之可能，異議
    人指陳之繼承事實自不可採。次查，戶籍登記僅屬行政登記
    事項，並不當然生私法上之效力，是異議人指稱第三人王敏
    瑜與王東亞設同戶籍，而謂渠等之債權債務相通云云，委無
    足採。綜上，聲請人所持上開債權憑證之效力並不及於第三
    人王敏瑜，異議人聲明異議，非有理由，應予駁回。
四、依民事訴訟法第240 條之4 第3 項後段，裁定如主文。
中    華    民    國    98    年    8    月    10    日
                    民事第一庭  法  官  張以岳


司法院資訊處製作；財團法人民間司法改革基金會備份。
